臺灣高等法院花蓮分院刑事判決　　　　　 96年度上訴字第4號
上　訴　人
即　被　告　甲○○
選任辯護人　俞建界律師
上列上訴人因違反槍砲彈藥刀械管制條例案件，不服中華民國95
年11月23日臺灣花蓮地方法院95年度訴字第409號第一審判決（
起訴案號：臺灣花蓮地方法院檢察署95年度偵字第2572號），提
起上訴，本院判決如下：
    主  文
原判決撤銷。
甲○○未經許可持有可發射金屬具有殺傷力之土造長槍，累犯，
處有期徒刑拾月，併科罰金新臺幣貳萬元，罰金如易服勞役以新
臺幣貳仟元折算壹日。
扣案之土造長槍壹枝（槍枝管制編號0000000000）沒收。
    事  實
一、甲○○曾犯詐欺罪，經法院判處有期徒刑4月確定，於民國
    （下同）92年6月20日執行完畢，猶不知警惕，復於94年11
    、12月間某日，在花蓮縣花蓮市重慶市場旁之空地，以新台
    幣（下同）1萬4千元之價格向柯振坤（業經法院判決有期徒
    刑2年8月確定）購買可發射金屬具有殺傷力之土造長槍1枝
    （槍枝管制編號0000000000），即未經許可而持有之。並於
    95 年4月13日下午1時30分許，持上開改造土製長槍至不知
    情張維欽位於花蓮縣花蓮市○○路○段426號之工廠試射，因
    誤射而貫穿隔壁420號乙○○所有之鐵皮浪板。嗣經乙○○
    報警而查獲，並於同日23時50分在豐川轄區國民橋前電線桿
    草叢下扣得甲○○棄置之土製長槍1枝、小鋼珠19顆、底火
    39顆。甲○○於偵查中自白並供出全部槍砲、彈藥來源，因
    而查獲柯振坤。
二、案經花蓮縣警察局花蓮分局報請臺灣花蓮地方法院檢察署檢
    察官偵查起訴。
    理  由
一、認定犯罪事實所憑之證據及理由
（一）被告迭於警詢、偵審中坦承前述事實不諱。
（二）張維欽、乙○○於警詢中之證述。
（三）改造土製長槍1枝、小鋼珠19顆、底火39枚扣案及照片19
      張附卷可考。
（四）扣案之土製長槍，係由具擊發機構之木質槍身與金屬管組
      合而成之土造長槍，以打擊底火引爆子彈內火藥為發射動
      力，機械性能良好，可供發射彈丸使用，具有殺傷力，有
      內政部警政署刑事警察局槍彈鑑定書一份附卷於偵查可稽
      。
二、論罪科刑之理由
（一）核被告所為，係犯槍砲彈藥刀械管制條例（下稱槍砲條例
      ）第8條第4項之未經許可持有可發射金屬具有殺傷力之土
      造長槍罪。
（二）被告曾犯詐欺罪，經法院判處有期徒刑4月確定，於92 年
      6 月20日執行完畢，此有被告前案紀錄表乙紙附卷可稽，
      其於五年以內再故意犯本件有期徒刑以上之罪，不論依修
      正前之刑法第47條，或修正後之刑法第47條第1項之規定
      ，均構成累犯，對被告而言並無有利或不利之情形，自不
      生新舊法比較之問題，逕依行為時即修正前刑法第47條，
      論以累犯，並加重其刑。
（三）又被告於警查獲時，即協同員警至豐川轄區國民橋前電線
      桿草叢下取出其棄置之土製長槍1枝、小鋼珠19顆、底火
      39顆，並於警詢、偵查、審理中自白供出全部槍砲、彈藥
      來自柯振坤，嗣花蓮分局即因其自白供述向臺灣花蓮地方
      法院聲請搜索票而查獲柯振坤，柯振坤因而被法院判處有
      期徒刑2年8月確定等情，有花蓮縣警察局花蓮分局000000
      0000號刑事卷第1項偵查報告、臺灣花蓮地方法院95年訴
      字第346號判決書在卷可稽，應依槍砲條例第18條第4項減
      輕其刑。
（四）被告係基於打獵之目的而持有前揭槍枝，業據其於偵審中
      供明，且依卷內資料亦查無其曾持槍供犯罪之用，危害社
      會治安程度尚非重大，其因一時思慮未周而罹重典，犯罪
      情狀顯可憫恕，雖依上開槍砲條例減刑後，仍嫌過重，爰
      依刑法第60條、第59條之規定酌減其刑，並先加後減之。
（五）爰審酌被告持有具殺傷力之土造長槍，對社會具有潛在危
      險性，威脅社會秩序及人民之生命、身體安全，惟念其未
      為不法使用，暨其持槍動機、目的，與犯罪後坦承犯行，
      態度良好等一切情狀，量處如主文所示之刑，並就併科罰
      金部分適用新法以新台幣2000元諭知易服勞役之折算標準
      （被告行為時，有關易服勞役折算標準，依修正前刑法第
      42條第2項前段及罰金罰鍰提高標準條例第2條前段規定，
      應以銀元300元即新台幣900元折算1日，惟依修正後刑法
      第42條第3項前段規定，則以新台幣1000元、2000元或
      3000元折算1日，比較修正前後之折算標準，以修正後之
      規定較有利於被告，爰依新法之規定，定其折算標準）。
（六）扣案之土造長槍（槍枝管制編號0000000000）1枝，為具
      有殺傷力之槍砲，非經中央主管機關許可，不得持有，屬
      於違禁物，應依刑法第38條第1項第1款之規定宣告沒收。
      扣案之底火39顆、小鋼珠19顆，經送鑑結果，前者均不具
      彈頭結構，均非完整之子彈，均不具殺傷力，後者為7.9M
      M之鋼珠，均非違禁物，亦非被告供犯罪所用或犯罪預備
      之物，爰不為沒收之宣告，併此敘明。
三、原審予以論罪科刑，固非無見，惟未審酌被告於偵查中自白
    並供出槍砲來源，有槍砲條例第18條第4項減刑之適用，被
    告執此指摘原判決不當，為有理由，自應由本院將原判決撤
    銷改判。
四、適用之法條：
（一）刑事訴訟法第369條第1項前段、第364條、第299條第1項
      前段。
（二）槍砲彈藥刀械管制條例第8條第4項、第18條第4項，刑法
      第2條第1項、第11條前段、第42條第3項，修正前刑法第
      47條、第33條第5款、第59條、第38條第1項第1款。
本案經檢察官丙○○到庭執行職務
中　　華　　民　　國　　96　　年　　5 　　月　　18　　日
                  審判長法  官  何方興
                        法  官  王紋瑩
                        法  官  林鳳珠
以上正本證明與原本無異。
如不服本判決，應於送達後10日內，向本院提出上訴狀。其未敘
述理由者，並應於提出上訴狀後10日內向本院補提理由狀 (須附
繕本)。
                        書記官  陳有信
中　　華　　民　　國　　96　　年　　5 　　月　　18　　日
參考法條：
槍砲彈藥刀械管制條例第8條第4項：
未經許可，持有、寄藏或意圖販賣而陳列第 1 項所列槍枝者，處
 3年以上10年以下有期徒刑，併科新臺幣700萬元以下罰金。
槍砲彈藥刀械管制條例第18條第4項
犯本條例之罪，於偵查或審判中自白，並供述全部槍砲、彈藥、
刀械之來源及去向，因而查獲或因而防止重大危害治安事件之發
生者，減輕或免除其刑。拒絕供述或供述不實者，得加重其刑至
三分之一。
